【裁判字號】    97,上訴,1095
【裁判日期】    971016
【裁判案由】    違反槍砲彈藥刀械管制條例
【裁判全文】
臺灣高等法院臺南分院刑事判決        97年度上訴字第1095號
上  訴  人
即  被  告  甲○○
上列上訴人因違反槍砲彈藥刀械管制條例案件，不服臺灣臺南地
方法院九十七年度訴字第八０號中華民國九十七年八月十二日第
一審判決（起訴案號：臺灣臺南地方法院檢察署九十六年度偵字
第一五七二九號），提起上訴，本院判決如下：
    主  文
上訴駁回。
    理  由
一、依刑事訴訟法第三百五十條、第三百六十一條、第三百六十
    二條、第三百六十七條規定，不服地方法院之第一審判決而
    上訴者，須提出上訴書狀，並應敘述具體理由，為上訴必備
    之程式；其所提出之書狀未敘述上訴理由，或僅曾以言詞陳
    述上訴理由者，均應於上訴期間屆滿後二十日內補提理由書
    於第一審法院。第一審法院經形式審查，認逾期未補提上訴
    理由者，應定期間先命補正；逾期未補正者，為上訴不合法
    律上之程式，應以裁定駁回。倘已提出上訴理由，但所提非
    屬具體理由者，則由第二審法院以上訴不合法律上之程式，
    判決駁回。而所謂具體理由，必係依據卷內既有訴訟資料或
    提出新事證，指摘或表明第一審判決有何採證認事、用法或
    量刑等足以影響判決本旨之不當或違法，而構成應予撤銷之
    具體事由，始克當之（例如：依憑證據法則具體指出所採證
    據何以不具證據能力，或依憑卷證資料，明確指出所為證據
    證明力之判斷如何違背經驗、論理法則）；倘僅泛言原判決
    認定事實錯誤、違背法令、量刑失之過重或輕縱，而未依上
    揭意旨指出具體事由，或形式上雖已指出具體事由，然該事
    由縱使屬實，亦不足以認為原判決有何不當或違法者（例如
    ：對不具有調查必要性之證據，法院未依聲請調查亦未說明
    理由，或援用證據不當，但除去該證據仍應為同一事實之認
    定），皆難謂係具體理由，俾與第二審上訴制度旨在請求第
    二審法院撤銷、變更第一審不當或違法之判決，以實現個案
    救濟之立法目的相契合，並節制濫行上訴。（最高法院九十
    七年台上字第八九二號判決意旨參照）
二、本件上訴意旨略以：上訴人確實持有拾獲之子彈及彈匣，惟
    上訴人將子彈放在汽車後面之座椅上，外觀有紙袋、皮包包
    裹，兼以汽車有隔熱紙，由車外目視應理不能察覺，九十六
    年十月六日警察臨檢亦非懷疑上訴人持有子彈等物品，故上
    訴人於臨檢時主動提出彈匣等物，理應符合刑法第六十二條
    自首之要件，並得以減刑，原審未查，難為妥適，為此提出
    上訴云云。
三、經查：原判決於理由欄四、已載明「又刑法第六十二條之自
    首，以有偵查犯罪權限之機關或人員尚未發覺其犯罪前，主
    動向該管機關申告其犯罪事實，進而接受裁判為要件。本件
    係台南市警察局第三分局員警於九十六年十月十六日上午接
    獲通報有民眾打架糾紛並持有槍械，而至台南市○○街果菜
    市場執行勤務，於本原街一段一八八巷發現被告駕駛車號：
    6666-LV銀色賓士自小客車，員警盤查被告時，由該車左後
    車窗玻璃目視到右後座上有兩包紅色疑似霰彈槍子彈，始請
    被告打開左後車門確定為霰彈槍子彈，因而查獲，有該分局
    警員林敏祥、謝富雄、王任正三人提出查獲過程職務報告在
    卷可稽（附於警卷第三頁），核與被告於本院審理時供述：
    「我拾獲時該槍彈是以塑膠袋裝起來，分別裝在兩個黑色的
    小皮包內，就是如警卷照片所示的兩個黑色的皮包，該兩個
    黑色皮包再以一個大的紙袋裝起來，我是以原來的包裝方式
    放在車後座椅子上」、「因為紙袋很小，霰彈部分放在紙袋
    的最上面，霰彈是用透明塑膠袋裝起，有露出紙袋，員警從
    外面就可以看到裡面的紅色霰彈」等語相符（原審卷第四十
    三頁），並經本院核閱查獲現場照片，扣案紅色霰彈確係以
    透明塑膠袋包裝無訛（警卷第十二頁），據此，員警顯然於
    盤查之始即發現被告持有扣案子彈，則被告於員警發現扣案
    子彈後，打開後車門供員警檢視所持有之扣案子彈，並不符
    合自首要件，附此敘明。」等語，顯見原判決業已就本案無
    適用刑法第六十二條關於自首之部分詳述說明，本院經核於
    法並無不當之處。
四、上訴人即被告上訴意旨未指摘或表明第一審判決有何採證認
    事、用法或量刑等足以影響判決本旨之不當或違法，而構成
    應予撤銷之具體事由，對於原判決業已審酌關於自首之事項
    ，猶執陳詞，指摘原判決未斟酌自首之要件。揆諸前開說明
    ，其上訴理由，顯非具體，依上所述，應予駁回。爰依刑事
    訴訟法第三百七十二條規定，不經言詞辯論，逕行判決。
據上論斷，應依刑事訴訟法第三百六十七條前段、第三百七十二
條，判決如主文。
中    華    民    國    97    年    10    月    16    日
                  刑事第六庭    審判長法  官  董武全
                                      法  官  杭起鶴
                                      法  官  曾文欣
以上正本證明與原本無異。
如不服本判決，應於收受本判決後十日內向本院提出上訴書狀。
其未敘述上訴理由者並得於提起上訴後十日內向本院補提理由書
狀（均須按他造當事人之人數附繕本）「切勿逕送上級法院」。
                                      書記官  李育儒
中    華    民    國    97    年    10    月    16    日


司法院資訊處製作；財團法人民間司法改革基金會備份。
